【裁判字號】    98,交聲,2041
【裁判日期】    980730
【裁判案由】    違反道路交通管理處罰條例聲明異議
【裁判全文】
臺灣臺北地方法院交通事件裁定        98年度交聲字第2041號
原處分機關  臺北市交通事件裁決所
聲明異議人
即受處分人  乙○○
                    樓
上列受處分人因違反道路交通管理處罰條例案件，對於臺北市交
通事件裁決所民國98年5 月27日所為之處分（原處分案號：北市
裁罰字第裁22-Z00000000號），聲明異議，本院裁定如下：
        主  文
異議駁回。
        理  由
一、按汽車行駛於高速公路及快速公路，行經隧道路段，應遵守
    下列規定：... 四、行駛於長度4 公里以上或經該管公路管
    理機關公告之隧道，應保持50公尺以上之行車安全距離。如
    因隧道內道路壅塞、事故或其他特殊狀況導致車速低於每小
    時20公里或停止時，仍應保持20公尺以上之安全距離，高速
    公路及快速公路交通管制規則第16條第4 款定有明文。次按
    汽車行駛於高速公路、快速公路或設站管制之道路，不遵使
    用限制、禁止、行車管制及管理事項之管制規則而未保持安
    全距離者，處汽車駕駛人新臺幣（下同）3 千元以上6 千元
    以下罰鍰；又汽車駕駛人駕駛汽車違反道路交通管理處罰條
    例第33條第1 項規定者，除依原條款處罰鍰外，並予記違規
    點數1 點，道路交通管理處罰條例第33條第1 項第2 款、第
    63條第1 項第1 款亦分別定有明文。
二、本件受處分人即聲明異議人乙○○於民國98年4 月3 日下午
    4 時31分許，駕駛車號3088－QL號自用小客車行經國道5 號
    雪山隧道南下19.6至21.6公里處，於隧道內非道路壅塞時行
    車未保持50公尺以上安全距離，遇員警林文山、甲○○認受
    處分人違反道路交通管理處罰條例第33條第1 項第2 款規定
    ，錄影採證後當場攔停掣單舉發，受處分人於應到案日期前
    向原處分機關提出申訴，經原處分機關函請舉發單位即國道
    公路警察局第九警察隊調查結果，仍認受處分人有前開違規
    行為，原處分機關乃依前揭道路交通管理處罰條例第33條第
    1 項第2 款、第63條第1 項第1 款（漏引第1 項第1 款）規
    定，於98年5 月27日裁處罰鍰3 千元，並記違規點數1 點。
三、訊據受處分人固不否認有於前揭時地駕駛3088－QL號自用小
    客車於國道5 號雪山隧道，經警當場攔停掣單舉發等事實，
    惟仍矢口否認有何違反道路交通管理處罰條例之行為，辯稱
    ：遭值勤員警攔下告知因未與前車保持安全距離之違規行為
    而遭開單舉發，曾當場要求員警提供舉發違規之證據，員警
    無法提出證據證明，卻要求拿出行照、駕照而開單，實有失
    公允云云。經查：
  (一)受處分人於前揭時地駕駛車輛於長度超過4 公里之國道5 號
    雪山隧道，經警錄影採證舉發等事實，業據證人即舉發員警
    甲○○於本院具結證述明確（見本院98年7 月27日筆錄），
    並有現場舉發光碟在卷可佐。
  (二)經本院依職權勘驗現場錄影光碟，結果：(1)受處分人車輛駕
    駛於隧道內左方車道，員警車輛則於右方車道同向跟隨受處
    分人車輛後拍攝，(2)由受處分人車輛與前方箱型車二車車影
    間距顯示可知，二車車影後車尾部分間距為4 至5 個反光鈕
    等事實，此有本院98年7 月30日勘驗筆錄、光碟擷取畫面在
    卷可稽，核與證人甲○○證述情形相合；復證人甲○○更證
    稱：雪山隧道中心線反光鈕，二反光鈕之間距為5 公尺等語
    （見本院同日筆錄第2 頁），另有內政部警政署國道公路警
    察局第九警察隊98年5 月5 日公警九交字第09 80970903 號
    函附卷可查，是可知受處分人車輛與前車車影後車尾部分僅
    間距為4 至5 個反光鈕，反推，二車之後車尾間距最長僅有
    20公尺，而該距離係「車尾間」之距離，應再扣除受處分人
    車身長度始為二車之實際間距，故已足認定受處分人駕駛之
    車輛與前車車距未及20公尺，而無論當時車速若干、是否有
    壅塞、事故、或其他特殊狀況，受處分人車輛與前車之安全
    距離均未達高速公路及快速公路交通管制規則第16條第1 項
    第3 款所定之20公尺最低安全距離，已足認定。受處分人辯
    稱：並無任何證據云云，顯係矯飾。
  (三)故本件事證明確，受處分人之前揭違規行為堪以認定。原處
    分機關依行為時之道路交通管理處罰條例第33條第1 項第2
    款、第63條第1 項第1 款（漏引第1 項第1 款）規定，裁處
    罰鍰3 千元，並記違規點數1 點，核無不合。本件聲明異議
    為無理由，應予駁回。
據上論斷，應依道路交通案件處理辦法第19條，裁定如主文。
中    華    民    國    98    年    7     月    30    日
                  交通法庭    法  官  郭惠玲
以上正本證明與原本無異。
如不服本裁定，應於裁定送達後5 日內向本院提出抗告狀。
                              書記官  江虹儀
中    華    民    國    98    年    7     月    30    日


司法院資訊處製作；財團法人民間司法改革基金會備份。
